臺灣桃園地方法院交通事件裁定　　　　100年度交聲字第171號
原處分機關　交通部公路總局新竹區監理所　桃園監理站
異　議　人
即受處分人　朱冠豪
上列異議人因違反道路交通管理處罰條例聲明異議案件，對於交
通部公路總局新竹區監理所100 年2 月22日所為之處分（原處分
：桃監裁字第裁52-DB0000000號），聲明異議，本院裁定如下：
    主  文
異議駁回。
    理  由
一、原處分意旨略以：異議人即受處分人朱冠豪（以下稱異議人
    ）於民國100 年1 月23日下午3 時30分許，騎乘車牌號碼K9
    U-238 號重機車，行經桃園縣蘆竹鄉○○路與愛國一路口，
    因有「闖紅燈（左轉）」之違規行為，為桃園縣政府警察局
    蘆竹分局大竹派出所警員，以桃警局交字第DB0000000 號舉
    發違反道路交通管理事件通知單（以下簡稱舉發通知單），
    限於100 年2 月25日前繳納罰鍰。嗣異議人不服而陳述意見
    ，原處分機關即交通部公路總局新竹區監理所桃園監理站認
    異議人確有上開違規行為，乃於100 年2 月22日以桃監裁字
    第裁52-DB0000000號裁決書，依道路交通管理處罰條例第53
    條第1 項、第63條第1 項第3 款（裁決書未記載第3 款）裁
    處異議人罰鍰新臺幣（下同）1,800 元，並記違規點數3 點
    。
二、異議意旨略以：（一）伊當時左轉時，是黃燈正轉換為紅燈
    ，且舉發之警員並未拍照或錄影存證。（二）舉發通知單上
    未記載違規地點，且經異議人申訴後，桃園縣政府警察局蘆
    竹分局所回覆之蘆警分交字第100110 7315 號函，將駕駛人
    之姓名記載為其父「朱文和」；交通部公路總局新竹區監理
    所桃園監理站之竹監桃字第1002140187號函則記載車牌號碼
    KA U-238號重機車為異議人所有，但異議人並無該車；原處
    分機關疏未審酌上述幾點而逕為裁決，實有不當。爰請求撤
    銷原處分云云。
三、按汽車駕駛人，行經有燈光號誌管制之交岔路口闖紅燈者，
    處1,800 元以上5,400 元以下罰鍰，併記違規點數3 點。道
    路交通管理處罰條例第53條第1 項、第63條第1 項第3 款分
    別定有明文。
四、異議人騎乘車牌號碼KAU-238 號重機車於上揭時地，而遭桃
    園縣政府警察局蘆竹分局大竹派出所執勤警員掣單舉發乙節
    ，業據證人即警員高振偉、柯敏聰於本院調查時證述明確，
    並有桃警局交字第DB0000000 號舉發通知單、原處分機關桃
    監裁字第裁52-DB0000000號裁決書各1 份在卷可稽（參見本
    院卷第18、19頁）。異議人雖以前揭情詞置辯，惟查：
  (一)異議人辯稱伊左轉時，是黃燈轉為紅燈，且警員並未拍照錄
    影存證云云。經查：
  1.證人即警員柯敏聰於調查中證述，伊當時在執行巡邏勤務，
    再南竹路與愛國一路口取締違規，親眼見異議人騎乘上開機
    車在南竹路往愛國一路的方向違規左轉，伊與柯敏聰就將異
    議人攔停並掣單舉發違規左轉，當時南竹路五段往大竹路方
    向是紅燈，而異議人闖紅燈違規左轉至愛國路方向，異議人
    遭攔停之後亦未表示任何意見，當天是晴天視線並未被遮蔽
    ，伊通常會攔停應該不是變燈的時候，而是是變燈後5 秒才
    會攔停等語。證人即共同執勤警員柯敏聰亦證述，當時是異
    議人紅燈左轉，攔停之後告知違規事實，異議人並未表示異
    議，遂依規定掣單，當天視線很好，天氣也很好，視線沒有
    被擋住，當時燈號已經變換一陣子，至少有10秒等語。至於
    證人與異議人對於當天之天氣為晴雨有所歧見，但違規當時
    為下午3 時30分許之日間，只要視線無所遮蔽，對於違規事
    實之判斷應無影響。是故，證人柯敏聰、高振偉於本件舉發
    經過及如何攔停異議人等情，既已提出說明，且當時異議人
    遭攔停之際，對警員之舉發全無意見，異議人雖辯稱係因當
    時已打算聲明異議，故不在當下與兩位警員爭論云云，然依
    常理而言，若真無違規事實，應會向警員據理力爭，避免遭
    開單，然異議人卻未及時表示意見，顯然默認其違規行為，
    異議人辯稱當時已打算異議時為卸責之詞。
  2.查證人柯敏聰、高振偉本身屬執行公務警員，原受有行政懲
    處責任之監督，嗣到庭具結作證，更以刑事責任擔保證詞之
    真實性，復與異議人不相識，亦無嫌隙瓜葛，實無設詞攀誣
    或構陷異議人之必要，因認其舉發應無誤認之虞，且證言係
    較異議人之辯解為可採。
  3.至原舉發機關雖未能提出異議人違規照片等資料供異議人檢
    視，然「當場舉發」交通違規並不以攝影或照相存證為其要
    件，亦不以舉發錄影或照片為唯一之證明方法，若舉發警員
    係親眼見聞違規經過，並經以證人之身分具結後為證述，此
    證人證詞仍不失為證明方法之一種。若強求各種交通違規行
    為均需以照片為其裁罰依據，事實上殆不可行。茲因諸多違
    規行為之發生往往驟然而現、違規狀態稍縱即逝，無法期待
    執勤警員就一瞬間突發之交通違規行為，於發現後能及時攝
    影取證，事實上僅能仰賴舉發警員親身目視所見為之，別無
    其他舉證之可能。是以，本件異議人確有違規闖越紅燈左轉
    乙節，堪以認定。
  (二)異議人又以前述行政機關函覆有誤，認舉發有所瑕疵云云。
    然查：
  1.證人高振偉已於本院調查時陳稱，當時因為一時不慎，所以
    沒有填寫違規地點等語。惟舉發通知單之「通知聯」固未填
    載違規地點，但「移送聯」已為補正，堪認應為警員一時疏
    忽無誤；且嗣後原處分機關所開立之原處分裁決書已有記載
    違規地點，異議人亦坦認有遭警員舉發違規一情，顯見異議
    人對於舉發乙節早已知情，故對於異議人之權益應無太大影
    響。
  2.又桃園縣政府警察局蘆竹分局蘆警分交字第1001107315號函
    確實將駕駛人姓名誤載為「朱文和」，但嗣後原處分機關提
    供之同字號函已更正駕駛人為異議人「朱冠豪」等情，有上
    開函覆2 紙可供比對（本院卷第8 頁、24頁參照），堪認確
    係一時誤載。另原處分機關竹監桃字第1002140187號函確將
    車牌號碼「K9U-238 」誤載為「KAU-238 」，惟該份函覆其
    餘部份均記載明確，異議人應不致誤認，亦屬原處分機關一
    時疏忽無誤。此外，上開函覆均係回覆異議人所提之申訴，
    而非做成新的行政處分，原處分既係合法做成，即便上開函
    覆略有誤載亦不影響其效力，異議人以此質疑原處分之效力
    ，即屬誤會。是異議人此部所辯仍不足為採。
五、綜上所述，異議人確有本件違規行為，原處分機關依道路交
    通管理處罰條例第53條第1 項、第63條第1 項第3 款規定，
    裁處異議人罰鍰1,800 元並記違規點數3 點，於法有據，核
    無違誤，異議人聲明異議，並無理由，應予駁回。
據上論斷，應依道路交通管理處罰條例第87條第2 項、道路交通
事件處理辦法第18條，裁定如主文。
中    華    民    國   100    年    5     月    23    日
                    交通法庭    法  官  丁俞尹
以上正本證明與原本無異。
如不服本裁定，應於裁定送達後5 日內向本院提出抗告狀。
                                書記官  許正旻
中    華    民    國   100    年    6     月    1     日